

CONTACT

BORDEAUX

0781136282

CLEMENT.POMMERIE@GMAIL.COM

CLPO.NET

in CLEMENT POMMERIE

/CLEMENT.PO

f /CLEMENT.POM

COMPÉTENCES

ILLUSTRATOR
PHOTOSHOP
FIGMA
SKETCH
INVISION
HTML
CSS
JS (BASES)
PWA
WORDPRESS

DIPLÔMES

BACHELOR 3

TROISIEME ANNEE BACHELOR CHEF DE PROJET DIGITAL - ECV DIGITAL

BAC PRO

ARTISANAT ET MÉTIERS D'ART OPTION COMMUNICATION VISUELLE PLURIMÉDIA

ARTISANAT ET MÉTIERS D'ART OPTION COMMUNICATION VISUELLE PLURIMÉDIA



POMMERIE Clément

PROFIL

Je suis un étudiant bordelais de 21ans, en école du digital (3 ème année). Je suis un grand passionné de jeux-videos de cybersécurité et de tout ce qui touche l'informatique et le hardware en général. En plus de mes études je suis «hôte de caisse» à E.Leclerc et je gère une commauté de plusieurs centaines de joueurs à l'international, pour lesquels je produis des designs depuis 2014.

EXPÉRIENCES

2019 LEXAN / 3 mois

Developpeur front-end, back-end et Wordpress.

Creations, Modifications, Optimation et Contenu de sites web.

2018 GEEK33 / 2 mois

Developpeur front-end.

Edition et Optimisation Web, Design et communication.

2016 - 2017 Imprimerie Fonmarty / 2 mois

Graphisme orienté print

Créations graphiques, Cartes, Flyers, Livrets, etc.

2015 Studio CVL / 1 mois

Graphisme orienté print.

Créations graphiques, Cartes, Flyers, Livrets, etc.

2015 Pros Création / 2 mois

Graphisme orienté print et web.

Créations graphiques, Cartes, Flyers, Livrets, visuels réseaux sociaux, Sites web. etc.

2014 Crea Pano / 1 mois

Graphisme orienté print et signalétique.

Créations graphiques, Cartes, Flyers, Livrets, Stikers, Affiches, etc.

• 2013 - 2014 - 2015 Kionopi / 9 mois

Graphisme orienté print

Créations graphiques, Cartes, Flyers, Livrets, Catalogues, Affiches etc.

2014 à 2019 Low-Key Gaming / 9 mois

Graphisme orienté web et social.

Créations graphiques, Visuels réseaux sociaux, Illustrations, Événements, etc.

EXEMPLES DE RÉALISATIONS

Sud-Ouest Imo

Flyer Land-Rover

Carte société Pharmaceutique

Signalétique (Bannieres & Enseignes)

Cartes visites

Flyers (Vins St-Emilion)

Mise en situations (Mockup)

Refontes Graphique

Cartes de voeux (Mairies)

Chartes Graphique

Sites-web (Divers)

Logos

Catalogues (BTP)

Visuels réseaux sociaux











